【裁判字號】    89,上訴,490
【裁判日期】    890309
【裁判案由】    毒品危害防制條例
【裁判全文】
臺灣高等法院刑事判決                  八十九年度上訴字第四九０號
    上  訴  人
    即  被  告  甲○○
右上訴人，因違反毒品危害防制條例案件，不服臺灣板橋地方法院八十八年度訴字第
二０九號，中華民國八十八年十二月九日第一審判決（起訴案號：臺灣板橋地方法院
檢察署八十七年度偵字第二五八八０號）提起上訴，本院判決如左：
    主      文
上訴駁回。
    事      實
上訴人即被告甲○○曾於民國（以下同）八十五年間因違反麻醉藥品管理條例案件，
經台灣板橋地方法院判處有期徒刑六月確定，於八十六年七月七日執行完畢。猶不知
悔改，復基於轉讓第二級毒品安非他命之概括犯意，自八十七年十一月十六日起，連
續在台北縣中和市○○路一一四巷四號江順緯（所涉施用毒品犯行，另經送觀察、勒
戒後，施以強制戒治）住處，轉讓二次少許安非他命予江順緯施用。嗣於八十七年十
一月十九日下午三時許，在上址處所為警查獲。案經台北縣警察局海山分局報請台灣
板橋地方法院檢察署檢察官偵查起訴。
    理      由
一、訊據上訴人即被告甲○○矢口否認曾於右揭時地連續轉讓第二級毒品安非他命予
    江順緯施用之犯行，辯稱：伊當時住在江順緯上址住，江順緯於伊出門後自行拿
    取伊之安非他命吸用，並非伊拿給江順緯吸用云云。
二、但本院查：
  (一)證人江順緯於偵查中業已供證：伊在被查獲前三天，在伊上址住處，向甲○○要
    安非他命吸食二次，不用錢的等語（參見偵查卷三０頁、三一頁）甚明，核諸被
    告甲○○於該次偵查訊問時亦供述：是江順緯自己拿的，有分其二次吸用等語（
    見偵查卷三一頁、四三頁），堪認被告有默許江順緯拿取伊所有之安非他命施用
    之情。
  (二)再衡諸常情，被告與江順緯均有施用安非他命之慣行，且同居一處，其間互通安
    非他命之有無，應屬平常。況參諸被告借住江順緯住處同居，可見其間情誼密，
    切且被告及證人江順緯均自陳其間並無何怨隙，則江順緯顯無誣陷被告之理，是
    被告應有轉讓安非他命予江順緯之情無訛。
  (三)至證人江順緯於原審調查時雖翻異前詞，呼應被告上開辯詞，證稱：伊係趁被告
    不在時，自己拿取安非他命吸用，未告訴被告云云，參諸上述，應係迴護被告之
    詞，不足採信。
  (四)綜上所述，被告轉讓毒品之犯行事證明確，堪以認定，應予依法論科。所請傳訊
    證人江順緯，核無必要，併予明。
三、原審法院認被告所為，係犯毒品危害防制條例第八條第二項之轉讓第二級毒品罪
    。被告轉讓前持有第二級毒品行為，應為轉讓之高度行為所吸收，不另論罪。其
    轉讓毒品行為時間密接，犯罪構成畏件相同，顯係基於一個概括犯意反覆為之，
    應依連續犯規定，以一罪論，並加重其刑。又被告前於八十五年間曾因違反麻醉
    藥品管理條例案件，經本院判處有期徒刑六月確定，於八十六年七月七日執行完
    畢，有台灣高等法院檢察署刑案紀錄簡覆表一紙在卷可稽，被告前受有期徒刑執
    行完畢，於五年以內再犯有期徒刑以上之罪，為累犯，應依刑法第四十七條規定
    ，遞加重其刑。原審法院因而援引上開法條及有關法律之規定，併審酌被告之素
    行，對社會之危害及其犯罪後之態度等一切情狀，量處以有期徒刑十月資為懲儆
    。經核，認事用法兩無不當。上訴人上訴要旨仍空言否認犯罪，非有理由，應予
    駁回。
據上論結，應依刑事訴訟法第三百六十八條判決如主文。
本案經檢察官陳維練到庭執行職務。
中     華     民     國    八十九   年       三       月       九       日
                             臺灣高等法院刑事第一庭
                                 審判長法  官  李  相  助
                                       法  官  蔡  光  治
                                       法  官  王  振  興
右正本證明與原本無異。
如不服本判決應於收受送達後十日內向本院提出上訴書狀，其未敘述上訴之理由者並
得於提起上訴後十日內向本院補提理由書（均須按他造當事人之人數附繕本）。
                                       書記官  賴  淑  真
中     華     民     國    八十九   年       三       月       十       日


司法院資訊處製作；財團法人民間司法改革基金會備份。
